【裁判字號】    95,訴,206
【裁判日期】    950817
【裁判案由】    給付工程款
【裁判全文】
臺灣苗栗地方法院民事判決               95年度訴字第206號
原      告  明奕實業有限公司
法定代理人  甲○○
被      告  乙○○
上列當事人間請求給付工程款事件，由臺灣高雄地方法院移送前
來，本院於民國95年8 月3 日言詞辯論終結，判決如下：
    主  文
被告應給付原告新臺幣伍拾陸萬陸仟玖佰元，及自民國九十二年
六月一日起至清償日止，按週年利率百分之五計算之利息。
訴訟費用由被告負擔。
本判決於原告以新臺幣壹拾玖萬元為被告供擔保後，得假執行。
    事實及理由
一、原告起訴主張：原告於民國90年9 月27日就「桃煉廠灌裝工
    程新增瀝青槽相關管線配管工程（保溫部分）」（下稱系爭
    工程）與東億工程股份有限公司（下稱東億公司，原告於95
    年8 月3 日開庭時已撤回東億公司之部分）簽立工程合約書
    ，原告依約完工後，尚有新臺幣（下同）566,900 元之工程
    尾款未取得。嗣被告出面與原告協商，被告並於91年12月28
    日簽具同意書，約定上開工程尾款分3 期給付，第1 期款於
    台中電廠工程款請領後支付，約於92年2 月10日前支付，第
    2 期款於92年3 月31日前支付，第3 期款於92年5 月31日前
    支付。詎被告屆期未依約給付款項，迭經催討，均未獲置理
    ，為此爰依同意書之約定，訴請被告給付上開工程尾款等語
    。並聲明：如主文第1 項所示，並願供擔保請准宣告假執行
    。
二、被告則以：被告係東億公司之下游廠商，於90年時東億公司
    有意將系爭工程委由原告施作，後因被告放棄承攬，東億公
    司始委由原告施作。又工程款之領取係原告直接開立發票向
    東億公司請款，被告僅係受東億公司之委託，出面與原告協
    調處理工程尾款事宜，原告向被告請求應有誤會等語，資為
    抗辯。並聲明：原告之訴駁回。
三、原告前開主張，業據其提出工程合約書、工程報價單、同意
    書等件為證（見臺灣高雄地方法院95年度建字第28號卷第6
    至11、13頁），且為被告所不爭執，堪信為真實。
四、被告雖以前揭情詞為辯，惟查：被告所簽具之同意書記載：
    「茲乙○○先生同意…工程尾款新臺幣：伍拾陸萬陸仟玖佰
    元整，分3 期付款，第1 期款由台中電廠工程款請領後支付
    ，約於民國92年2 月10日前支付，第2 期款於民國92年3 月
    31日前支付，第3 期款於民國92年5 月31日前支付…此致明
    奕實業有限公司」等語明確（見臺灣高雄地方法院95年度建
    字第28號卷第13頁），被告依同意書之約定對被告自負有給
    付上開工程尾款之責。再者，系爭工程本為允尚工程企業有
    限公司（下稱允尚公司，負責人為被告之妻）向東億公司承
    攬，東億公司亦將工程款交予允尚公司，嗣被告持東億公司
    之大小章與原告簽立前開工程合約書，原告就系爭工程所開
    立之發票買受人則為允尚公司，而因允尚公司開立予原告之
    支票跳票，原、被告就工程尾款之給付方式進行協調，被告
    始簽具同意書等情，業據東億公司法定代理人丙○○到庭陳
    述綦詳（見本院95年度訴字第206 號卷第68、69頁），並有
    被告名片（見臺灣高雄地方法院95年度建字第28號卷第12頁
    ）、原告開立之發票（見本院95年度訴字第206 號卷第72、
    73頁）附卷足稽，應堪採信，是被告所辯稱：工程款之領取
    係原告直接開立發票向東億公司請款，被告僅係受東億公司
    之委託，出面與原告協調處理工程尾款事宜等語，乃事後推
    卸之詞，委無足採。
五、按給付有確定期限者，債務人自期限屆滿時起，負遲延責任
    ；遲延之債務，以支付金錢為標的者，債權人得請求依法定
    利率計算之遲延利息，民法第229 條第1 項、第233 條第1
    項分別規定明確。本件兩造就工程尾款所約定之清償期均係
    在92年5 月31日之前，從而，原告基於同意書之約定，請求
    被告應給付原告566,900 元，及自92年6 月1 日起至清償日
    止，按週年利率百分之5 計算之法定遲延利息，為有理由，
    應予准許。
六、本件事證已臻明確，兩造其餘攻防方法及所提證據，業經審
    酌，核與本件判決結果無影響，爰不逐一論述，併此敘明。
七、原告陳明願供擔保聲請宣告假執行，核無不合，爰酌定相當
    之擔保金額，予以准許。
八、據上論結，本件原告之訴為有理由，依民事訴訟法第78 條
    、第390 條第2 項，判決如主文。
中    華    民    國    95    年    8     月    17    日
                  民事庭法  官  張 文 毓
以上正本係照原本作成。
如不服本判決，應於送達後20日內向本院提出上訴狀（須附繕本
）。
                        書記官  黎 東 成
中    華    民    國    95    年    8     月    17    日


司法院資訊處製作；財團法人民間司法改革基金會備份。
